臺灣雲林地方法院民事簡易判決
110年度簡字第87號
原      告  景唯實業有限公司


法定代理人  林信安  
被      告  嘉源交通有限公司


法定代理人  蔡英男  
被      告  林智偉  
共      同
訴訟代理人  蘇盟凱  
上列當事人間請求損害賠償事件，本院於民國110年10月5日言詞
辯論終結，判決如下：
    主  文
被告應給付原告新台幣貳佰肆拾參萬玖仟參佰柒拾伍元。
原告其餘之訴駁回。
訴訟費用由被告負擔。
    事實及理由
一、原告主張:
㈠、被告林智偉為共同被告嘉源交通有限公司（下稱嘉源公司）
    之員工，於民國109年10月7日15時10分許，駕駛嘉源公司所
    有車牌號碼000-0000號之營業大貨曳引車，執行職務中，在
    雲林縣麥寮鄉台61線218.5公里處，因未注意車前狀況，自
    後擦撞於該處路肩執行移動式清掃路面之原告公司所有車牌
    號碼000-0000號防撞警戒工程車（下稱系爭車輛），致系爭
    車輛及緩撞設施損壞（下稱本件車禍），使原告受有系爭車
    輛之修理費用新台幣（下同）133,250元、重購緩撞設備170
    萬元及系爭車輛維修期間租用緩撞車之費用61萬元（訴狀誤
    繕為60萬元），合計2,443,250元之損害，爰依侵權行為及
    僱用人責任之規定，請求被告如數賠償。
㈡、同意被告抗辯系爭車輛之維修費用以議價129,375元為準。但
    緩撞設施是安全設備，如果好好在那邊，沒有使用年限的限
    制，所以也沒有折舊的問題，但只要一經撞擊，就沒用了
　　，與一般車輛使用後會有折舊的問題不同。且被撞毀的緩撞
    設施僅購買半年，就發生本件車禍。另租用緩撞車的市價大
    約一天12,000元到15,000元，原告以一天1萬元租用的價格
    應屬合理等語。並聲明:被告應給付原告2,443,250元;訴訟
    費用由被告負擔。
二、被告方面:
　　系爭車輛之修理費用應以協議價額129,375元為準，原告主
    張之緩撞設施賠償應扣除折舊部分，不同意原告所主張租一
    天緩撞車之租金為1萬元，應有過高等語。並聲明:原告之訴
    駁回;訴訟費用由原告負擔。
三、兩造不爭執及爭執事項:
㈠、不爭執事項：
  ⒈有發生本件車禍事實不爭執。
  ⒉系爭車輛因本件車禍受損之修理費為129,375元。
  ⒊原告重新購置緩撞設備如其所提出之統一發票所示不爭執。
㈡、爭執事項：
  ⒈原告因為本件車禍受損的緩撞設備是否需折舊？
  ⒉原告主張以一天1萬元租賃緩撞車的費用，是否合理？
四、本院之判斷:
㈠、原告主張被告林智偉為共同被告嘉源公司之員工，於109年10
    月7日15時10分許，駕駛嘉源公司所有車牌號碼000-0000號
    之營業大貨曳引車，執行職務中，在雲林縣麥寮鄉台61線21
    8.5公里處，因未注意車前狀況，自後擦撞於該處路肩執行
    移動式清掃路面之原告公司所有系爭車輛，致系爭車輛及緩
    撞設施損壞，發生本件車禍等情，為被告所不爭執，並有原
    告提出之交通部公路總局嘉義區監理所嘉雲區車輛行車事故
    鑑定會0000000案鑑定意見書、雲林縣警察局臺西分局麥寮
    分駐所道路交通事故當事人登記聯單、統一發票及估價單等
    件影本在卷可按（本院卷第22-24、29-37頁），足信屬實
　　。
㈡、按因故意或過失，不法侵害他人之權利者，負損害賠償責任
　　。汽車、機車或其他非依軌道行駛之動力車輛，在使用中加
    損害於他人者，駕駛人應賠償因此所生之損害。但於防止損
    害之發生，已盡相當之注意者，不在此限，民法第184 條第
    1 項前段、第191條之2定有明文。被告林智偉既因駕車未注
    意車前狀況，自後擦撞於路肩執行移動式清掃路面之原告公
    司所有系爭車輛，致系爭車輛及緩撞設施損壞，而發生本件
    車禍，自屬不法侵害原告對系爭車輛及緩撞設施之財產權。
    且被告未能舉證證明其於防止損害之發生，已盡相當之注意
　　。因此，原告本於上開侵權行為法之規定，請求被告負損害
    賠償責任，為有理由，應予准許。又按不法毀損他人之物者
　　，被害人得請求賠償其物因毀損所減少之價額。負損害賠償
    責任者，除法律另有規定或契約另有訂定外，應回復他方損
    害發生前之原狀。第一項情形，債權人得請求支付回復原狀
    所必要之費用，以代回復原狀，同法第196條、第213 條第1
     、3 項亦有明文規定。即損害賠償，請求支付回復原狀所
    必要之費用，以代回復原狀者，應以必要費用為限。茲依上
    開規定，逐項審酌原告所請求之各項損害賠償金額，有無理
    由如下:
　⒈系爭車輛損害之維修費用部分，兩造同意以協議之維修費用
    共129,375元為準，且有原告提出之上開估價單影本可按（
　　本院卷第33-37頁），故原告此部分之請求，應以上開金額
    為限，超過部分，為無理由。
　⒉重購緩撞設備170萬元部分:
　　原告主張其因本件車禍致緩撞設施毀損，致花費170萬元之
    重購費用乙情，為被告所不爭執，並有原告提出之統一發票
    影本在卷可佐（本院卷第31頁），足信屬實。被告雖抗辯原
    告之損害應予折舊云云。然緩撞設施為功能性產品，若能量
    吸收桶未因受撞擊而爆裂，該組設備仍具有與新品相同之受
    撞功能，即緩撞設施之防設護功能並不會因時間年限而降低
　　，故其價格仍與新品無明顯落差。況原告主張其受撞毀損之
    緩撞設施係於109年2月才購買，距發生本件車禍約僅8月乙
    節，亦有原告提出之大來重工有限公司出具之切結書及統一
    發票等影本在卷可參（本院卷第119-121頁），亦足信屬實
    ，故本件應無折舊之問題。被告所辯，應無可採。
　⒊租用緩撞車輛之費用61萬元部分:
　　原告主張其因系爭車輛損壞維修期間，共花費61萬元租用緩
    撞車輛之損害乙情，亦據原告提出其向訴外人八駿營造有限
    公司之租賃合約書乙紙為證（本院卷第39頁）。被告雖抗辯
    以一天1萬元租用緩撞車，應有過高，應非必要云云。然原
    告主張一般市場租用緩撞車之租金超過上開金額乙情，亦據
    原告提出訴外人靖宜工程有限公司向大來重工有限公司承租
    緩撞車之租賃契約為證（本院卷第123頁），堪信為真正，
    故原告上開主張應屬可採。
　⒋綜上所述，原告因本件車禍所造成之財物損害合計為2,439,
　　375元（計算式:129,375+170萬+61萬=2,439,375），原告超
    過部分之請求，為無可採。
㈢、次按受僱人因執行職務，不法侵害他人之權利者，由僱用人
    與行為人連帶負損害賠償責任。但選任受僱人及監督其職務
    之執行，已盡相當之注意或縱加以相當之注意而仍不免發生
    損害者，僱用人不負賠償責任，民法第188 條第1 項亦有明
    文規定。查被告林智偉係共同被告嘉源公司之員工，且係在
    執行職務中，駕駛嘉源公司所有之車牌號碼000-0000號之營
    業大貨曳引車，發生本件車禍乙節，亦為兩造所不爭執，並
    有上開車輛行車執照載明可按（本院卷第61頁），足信屬實
　　。且被告嘉源公司亦未提出其有何選任受僱人及監督其職務
    之執行，已盡相當之注意或縱加以相當之注意而仍不免發生
    損害之抗辯及證據。因此，原告依上開規定，請求被告嘉源
    公司應與被告林智偉同負損害賠償責任，為有理由，應予准
    許。
㈣、從而，原告本於侵權行為與僱用人責任之法律關係，請求被
　　告2 人給付原告2,439,375 元，為有理由，應予准許。原告
    超過上開範圍之請求，為無理由，應予駁回。
五、結論：本件原告之訴，為一部有理由，一部無理由，爰判決
    如主文所示。　　　　　
中　　華　　民　　國　　110 　年　　10　　月　　19　　日
                        簡易庭  法  官  黃一馨
以上為正本，係照原本作成。
如對本判決上訴，須於判決送達後20日內向本院提出上訴狀。
如委任律師提起上訴者，應一併繳納上訴審裁判費。
中　　華　　民　　國　　110 　年　　10　　月　　19　　日
                                書記官　鄭夙惠